臺灣臺中地方法院刑事判決　　　　　　　　　　　　　九十年度訴字第二四五號
　　公　訴　人　臺灣臺中地方法院檢察署檢察官
　　被　　　告　甲○○
右列被告因毒品危害防制條例案件，經檢察官提起公訴（九十年度毒偵字第四七七一
號），及移送併辦（九十年度毒偵字第五四九六號），本院判決如左：
    主  文
甲○○連續施用第一級毒品海洛因，累犯，處有期徒刑捌月，扣案之第一級毒品海洛
因貳小包（毛重零點捌公克），沒收銷燬之；又連續施用第二級毒品安非他命，累犯
，處有期徒刑肆月。應執行有期徒刑拾月，扣案之第一級毒品海洛因貳小包（毛重零
點捌公克），沒收銷燬之。
    事  實
一、甲○○前因違反肅清煙毒條例案件，由臺灣臺中地方法院以八十二年訴字第七九
    六號判決判處有期徒刑三年二月，經臺灣高等法院臺中分院以八十三年上訴字第
    一四八六號判決駁回上訴確定，於八十六年八月十三日假釋期滿以已執行論；又
    因施用毒品案件，經停止戒治交付保護管束期滿，由臺灣臺中地方法院檢察署檢
    察官於九十年三月十五日以九十年度戒毒偵字第一四六號、九十年度毒偵字第一
    四七二號處分書為不起訴處分確定。詎甲○○基於施用第一級毒品海洛因之概括
    犯意，自民國九十年三月中旬某日起，至同年十一月十六日上午九時許止，在其
    臺中縣烏日鄉○○村○○路山頂巷一號住處內，連續施用第一級毒品海洛因多次
    ；復另行起意，自同年五月二十五日或前三日內之某時至同年十一月十五日，在
    前揭住處，連續施用第二級毒品安非他命多次。嗣於同年五月二十五日十六時三
    十分許，為警查獲並採尿送驗；又於同年十一月十六日十八時許，在臺中市○○
    路三一九巷二七號前，經警查獲其持有海洛因二小包（毛重Ｏ‧八公克），始知
    上情。
二、案經臺中縣警察局霧峰分局報請臺灣臺中地方法院檢察署檢察官偵查起訴。
    理  由
一、訊據被告甲○○對於右揭時、地施用第第一級毒品海洛因、二級毒品安非他命之
    犯罪事實，於本院審理中均坦承不諱，其尿液經送檢驗結果，亦呈嗎啡及甲基安
    非他命陽性反應，有臺中縣衛生局九十年六月十五日尿水報告書一紙在卷可稽，
    並有第一級毒品海洛因二小包（毛重０．八公克）扣案可供佐證。另有前開處分
    書及臺灣高等法院被告全國前案紀錄表、臺灣臺中地方法院檢察署刑案資料查註
    紀錄表在卷可查，足見被告自白與事實相符，其經停止戒治交付保護管束期滿為
    不起訴處分後，五年內再犯毒品危害防制條例第十條之罪，事證明確，其犯行洵
    堪認定，應依法論科。
二、按施用毒品，經停止戒治交付保護管束期滿為不起訴處分確定後，五年內再犯毒
    品危害防制條例第十條之罪者，除應由法院裁定入戒治處所施以強制戒治外，並
    應進入審理程序審判，毒品危害防制條例第二十三條第二項定有明文；查被告前
    因施用毒品案件，經停止戒治交付保護管束期滿，由臺灣臺中地方法院檢察署檢
    察官於九十年三月十五日以九十年度戒毒偵字第一四六號、九十年度毒偵字第一
    四七二號處分書為不起訴處分確定，有臺灣高等法院被告全國前案紀錄表及臺灣
    臺中地方法院檢察署刑案資料查註紀錄表在卷可查，其經停止戒治交付保護管束
    期滿為不起訴處分後，五年內再犯毒品危害防制條例第十條之罪，已如前述，揆
    諸上揭條文意旨，應進入審理程序審判。故核被告所為，係犯毒品危害防制條例
    第十條第一項施用第一級毒品罪及同條例同條第二項施用第二級毒品罪。其施用
    第一級毒品海洛因復持有第一級毒品海洛因，其持有之低度行為應為施用之高度
    行為所吸收，不另論罪。被告先後多次施用第一、二級毒品犯行，均時間緊接，
    犯罪構成要件相同，顯係出於概括之犯意為之，均為連續犯，依刑法第五十六條
    規定，均以一罪論，並加重其刑。被告所犯上開二罪，犯意各別，行為不同，應
    分論併罰。被告前因違反肅清煙毒條例案件，由臺灣臺中地方法院以八十二年訴
    字第七九六號判決判處有期徒刑三年二月，經臺灣高等法院臺中分院以八十三年
    上訴字第一四八六號判決駁回上訴確定，於八十六年八月十三日假釋期滿以已執
    行論，有臺灣高等法院被告全國前案紀錄表及臺灣臺中地方法院檢察署刑案資料
    查註紀錄表在卷可憑，其受有期徒刑執行完畢五年內再犯本件有期徒刑以上之罪
    ，為累犯，應依法遞加重其刑。公訴人雖僅就被告九十年三月中旬某日起至同年
    五月二十四日止行為（施用安非他命部分係九十年五月二十五日前三日內某時）
    為起訴，惟被告其餘行為與已起訴部分為連續犯之裁判上一罪，並經公訴人移請
    併辦，本院自得一併審理，附此敘明。爰審酌被告一再施用毒品，經停止戒治交
    付保護管束期滿由臺灣臺中地方法院檢察署檢察官為不起訴處分後，仍不知戒惕
    ，又再次連續施用第一、二級毒品，無視於毒品對於自身健康之戕害及國家對於
    杜絕毒品犯罪之禁令，尚不知戒除惡習，惡性非輕，然念及被告施用第一級毒品
    海洛因及第二級毒品安非他命僅係戕害自己健康，並無危害他人，本於施用毒品
    者均有相當程度之成癮性及心理依賴性，其犯罪心態與一般刑事犯罪之本質並不
    相同，容應以「病人」之角度為考量，並側重適當之醫學治療及心理矯治為宜，
    且被告經施以長時間之強制戒治，固屬保安處分之一種，然既與其所應受之刑罰
    ，同係限制人身自由，揆諸比例原則，應予適當量刑及被告坦承一切犯後態度良
    好等一切情狀，分別量處如主文所示之刑，並合併定其應執行刑，以資懲儆。扣
    案之第一級毒品海洛因二小包（毛重０．八公克），為毒品危害防制條例第二條
    第二項第一款所規定之第一級毒品，業據被告供承在卷，應依同條例第十八條第
    一項前段沒收銷燬之。
據上論斷，應依刑事訴訟法第二百九十九條第一項前段，毒品危害防制條例第十條第
一項、第二項、第十八條第一項前段、第二十三條第二項前段，刑法第十一條前段、
第五十六條、第五十一條第五款、第四十七條，判決如主文。
本案經檢察官蔡曉崙到庭執行職務
中      華      民      國      九十一      年      一    月      三    日
                                臺灣臺中地方法院刑事第一庭
                                    審判長法  官  林  清  鈞
                                          法  官  鄭  文  祺
                                          法  官  黃  裕  仁
右正本證明與原本無異。
如不服本判決，應於送達後十日內向本院提出上訴狀（須附繕本），上訴於臺灣高等
法院臺中分院。
                                          書記官
中      華      民      國      九十一      年      一    月      四    日
附錄論罪科刑法條
毒品危害防制條例第十條
施用第一級毒品者，處六月以上五年以下有期徒刑。
施用第二級毒品者，處三年以下有期徒刑。
